臺灣新竹地方法院刑事判決　　　　　　　　　　　　　九十一年度訴字第二七五號
　　公　訴　人　臺灣新竹地方法院檢察署檢察官
　　被　　　告　甲○○
右列被告因違反毒品危害防制條例案件，經檢察官提起公訴（九十一年度毒偵緝字第
二二號）及移
    主  文
甲○○連續施用第一級毒品，累犯，處有期徒刑拾月；又連續施用第二級毒品，累犯
，處有期徒刑柒月，扣案之安非他命壹包（毛重零點伍公克）沒收並銷毀之。應執行
有期徒刑壹年肆月，扣案之安非他命壹包（毛重零點伍公克）沒收並銷毀之。
    事  實
一、甲○○有多次違反肅清煙毒條例、麻醉藥品管理條例、槍砲彈藥刀械管制條例等
    前科，民國八十四年六月三十日本院以八十四年度聲字第七一０號刑事裁定，就
    甲○○所犯肅清煙毒條例等三罪（本院八十三年度易字第二九０二號判處有期徒
    刑三月、八十三年度訴字第一一八八號判處有期徒刑三年六月、台灣高等法院八
    十三年度上易字第六八三五號判處有期徒刑七月）定應執行之刑為四年，甲○○
    並自八十四年五月九日入監執行，預定之執行期滿日為八十八年三月五日；又甲
    ○○於八十四年間另犯竊盜罪，經本院八十四年度易字第一九三九號判處有期徒
    刑六月確定，應與前述四年之有期徒刑接續執行，預定之執行期滿日係八十八年
    九月五日。嗣甲○○於八十六年七月二十六日核准假釋，假釋期間本應於八十八
    年八月二十二日期滿，惟甲○○於假釋期間內復因違反肅清煙毒條例案件，經本
    院以八十六年度訴字第八五四號判處有期徒刑三年二月確定，前開假釋因而撤銷
    ，而自八十七年六月三十日入監執行前開殘刑二年三日，迄八十九年七月二日執
    行完畢，並自八十九年七月三日接續執行上述三年二月之有期徒刑（預定之執行
    期滿日為九十二年九月三十日），後甲○○於九十年四月十三日獲准假釋出監。
二、另甲○○於八十七年四月至六月二十八日假釋出監之期間內，亦曾連續施用第二
    級毒品安非他命，經本院依職權送觀察、勒戒後，因認無繼續施用之傾向，業經
    本院以八十七年度易字第七一五號判決免刑確定，台灣新竹地方法院檢察署亦以
    八十七年度偵字第三三一五號、三六五二號、四一五七號、四三四八號為不起訴
    處分確定在案。
三、詎甲○○仍不知悔改，雖於九十年四月十三日獲准假釋出監，然又基於概括之犯
    意，自九十年七月二十六日下午十二時三十分許（起訴書誤載為四十五分許）回
    溯前二十六小時內之某一時點起，至九十一年二月二日某時止，在其位於新竹縣
    竹東鎮○○里○鄰○○路二十六巷六弄二十二號住處，以三天施打一次之頻率，
    用海洛因滲入香煙以之吸食之方式，多次施用第一級毒品海洛因；且甲○○亦基
    於概括犯意，自九十年七月二十六日下午十二時三十分許（起訴書誤載為四十五
    分許）回溯九十六小時內之某一時點起，至九十一年二月三日某時止（起訴書誤
    載為九十年十二月五日十三時二十分許回溯前四日內之某時），亦在其前開住處
    ，同以三天施用一次之頻率，多次用水煙斗施用第二級毒品安非他命。嗣先於九
    十年七月二十六日，經警傳喚到案並對之採尿送驗後查獲，復於九十年十二月五
    日下午一時許，在新竹市○○路五一巷二一號前為警查獲，並扣得第二級毒品安
    非他命一包（毛重零點五公克），嗣於九十年一月十四日再經警傳喚到案並對之
  採尿送驗後查獲，而甲○○經依本院九十年度毒聲字第一八三五號裁定送觀察勒
    戒後，認有繼續施用毒品之傾向。
四、案經新竹市警察局、新竹縣警察局竹東分局、新竹市警察局第二分局移送台灣新
    竹地方法院檢察署檢察官偵查起訴暨移送併辦。
    理  由
一、訊據被告甲○○對於前揭時地連續施用第一級毒品海洛因、第二級毒品安非他命
    之事實，已於本院審理時坦承不諱，復有扣案之安非他命一包（毛重零點五公克
    ）可資佐證，且被告於九十年七月二十六日下午十二時三十分許所採集之尿液（
    檢體編號：一七），經送昭信科技顧問股份有限公司鑑驗結果，呈嗎啡陽性反應
    與甲基安非他命陽性反應，又被告於九十年十二月五日下午一時四十五分許所採
    集之尿液（檢體編號：Ｂ一六九），經送新竹市衛生局檢驗結果，亦呈甲基安非
    他命陽性反應，再被告於九十一年一月十四日下午十二時三十分許所採集之尿液
    （檢體編號：一一），經送昭信科技顧問股份有限公司鑑驗結果，同呈嗎啡陽性
    反應與甲基安非他命陽性反應，此有尿液檢體採集送驗紀錄表、真實姓名代號對
    照表、昭信科技顧問股份有限公司分別於九十年八月十六日、九十一年一月三十
    一日出具之濫用藥物陽性檢體檢驗報告、新竹市衛生局九十年十二月六日出具之
    不法藥物尿液初步篩檢報告書等件在卷可按，是被告上開自白應與事實相符，足
    堪採信。
二、又查被告甲○○前於八十七年四月至六月二十八日假釋出監之期間內，曾連續施
    用第二級毒品安非他命，經本院依職權送觀察、勒戒後，因認無繼續施用之傾向
    ，業經本院以八十七年度易字第七一五號判決免刑確定，台灣新竹地方法院檢察
    署亦以八十七年度偵字第三三一五號、三六五二號、四一五七號、四三四八號為
    不起訴處分確定在案，嗣又因施用第一級毒品海洛因、第二級毒品安非他命，依
    本院九十年度毒聲字第一八三五號裁定送觀察勒戒後，認有繼續施用毒品之傾向
    ，此有本院八十七年度易字第七一五號判決、台灣新竹地方法院檢察新竹地方法
    院檢察署刑案資料查註紀錄表、台灣高等法院被告全國前案紀錄表、不起訴處分
    書、臺灣新竹看守所九十一年二月二十七日竹所總字第０九一００００四三五號
    函送之有無繼續施用毒品傾向證明書、評估標準紀錄表等在卷可考。本案罪證明
    確，被告上開犯行洵堪認定。
三、核被告甲○○所為，係犯毒品危害防制條例第十條第一項、第二項之罪。被告所
    為多次非法施用第一級毒品海洛因及第二級毒品安非他命犯行，均時間緊接，所
    犯罪名復均相同，顯均係出於概括之犯意為之，均為連續犯，爰依刑法第五十六
    條之規定，各論以一罪，並均加重其刑。移送併辦部分，雖未經起訴，為因其與
    本件已起訴之犯罪事實，有連續犯裁判上一罪之關係，為起訴效力所及，本院自
    得一併審理，附此敘明。又被告非法施用海洛因、安非他命二罪間，犯意各別，
    行為互殊，應予分論併罰。至被告施用海洛因、安非他命之持有海洛因、安非他
    命之低度行為，應為其施用第一級、第二級毒品之高度行為所吸收，不另論罪。
    再如前述，被告前所犯肅清煙毒條例、麻醉藥品管理條例、槍砲彈藥刀械管制條
    例等罪，業經本院以八十四年度聲字第七一０號刑事裁定定應執行之刑為四年，
    被告並自八十四年五月九日入監執行，預定之執行期滿日為八十八年三月五日，
    又被告於八十四年間另犯竊盜罪，經本院八十四年度易字第一九三九號判處有期
    徒刑六月確定，與前述四年之有期徒刑接續執行，預定之執行期滿日係八十八年
    九月五日，嗣被告雖於八十六年七月二十六日經核准假釋，惟假釋期間內復因違
    反肅清煙毒條例案件，假釋因而撤銷，而自八十七年六月三十日入監執行前開殘
    刑二年三日，迄八十九年七月二日執行完畢，此亦經本院調閱台灣新竹地方法院
    檢察署八十四年度執更字第九七六號、八十五年度執字第一一０號、八十七年度
    執緝字第三六０號、第三六一號等案卷查核無訛，並有台灣新竹地方法院檢察新
    竹地方法院檢察署刑案資料查註紀錄表、台灣高等法院被告全國前案紀錄表附卷
    可查，是被告於有期徒刑執行完畢後，五年以內再犯本件有期徒刑以上之二罪，
    均為累犯，均應依刑法第四十七條規定遞加重其刑。爰審酌被告有施用毒品之不
    良素行，施用毒品本係自戕行為，對他人法益尚無具體危害，惟一再施用毒品不
    知悔改，及犯罪後坦承犯行等一切情狀，分別量處如主文所示之刑，並定其應執
    行之刑。扣案之安非他命一包（毛重零點五公克）（九十年度安保管字第五四一
    號，見九十年度毒偵字第一九二六號卷第五五頁），應依毒品危害防制條例第十
    八條第一項前段宣告沒收並銷燬之。
四、據上論斷，應依刑事訴訟法第二百九十九條第一項前段，毒品危害防制條例第十
    條第一項、第二項、第十八條第一項前段，刑法第十一條前段、第五十六條、第
    四十七條、第五十一條第五款，判決如主文。
本案經檢察官李翠玲到庭執行職務。
中      華      民      國      九十一      年      七      月    一    日
                                臺灣新竹地方法院刑事第一庭
                                    法  官  李  珮  瑜
右正本證明與原本無異。
如不服本判決，應於判決送達後十日內向本院提出上訴狀( 應附繕本 )，上訴於臺灣
高等法院。
                                    書記官  龔  紀  亞
中      華      民      國      九十一      年      七      月    一    日
附錄法條：
毒品危害防制條例第十條
施用第一級毒品者，處六月以上五年以下有期徒刑。
施用第二級毒品者，處三年以下有期徒刑。
